Inventaris van het archief van het Landelijk Comité Vriendenkring AR / CHU, 1962-1967 (1980)
Nationaal Archief, Den Haag
Vriendenkring AR / CHU
1962-1980
merendeel 1962-1967
I24612
1.50 meter; 22 inventarisnummers.
Normale geschreven en gedrukte documenten, geen bijzondere handschriften.
Nationaal Archief, Den Haag
Landelijk Comité Vriendenkring A.R./C.H.
Het archief van het Landelijk Comité Vriendenkring A.R./C.H. bestaat uit stukken betreffende vergaderingen, correspondentie, documentatie, krantenknipsels, jaarverslagen, en dossiers inzake personen en politieke partijen.
Archiefvorming
Geschiedenis van het archiefbeheer
De verwerving van het archief
Het archief is voor langere tijd in beheer, niet in eigendom verkregen.
2.19
Aanwijzingen voor de gebruiker
Openbaarheidsbeperkingen
Volledig openbaar.
Materiële beperkingen
Aanvraaginstructie
Openbare archiefstukken kunnen online worden aangevraagd en gereserveerd. U kunt dit ook via de terminals in de studiezaal van het Nationaal Archief doen. Om te kunnen reserveren dient u de volgende stappen te volgen:
U maakt een profiel aan op www.gahetna.nl, en logt vervolgens in
Via de archiefinventaris (alleen de beschrijvingen met rode nummers) selecteert u het gewenste archiefstuk door op de knop 'Reserveren' te klikken
In het volgende scherm geeft u aan op welke dag u het archiefstuk wilt inzien
Indien u zich bevindt in de studiezaal en een tafelnummer heeft ontvangen kunt u dit nummer vermelden. Als u geen tafelnummer heeft kunt u tafelnummer 777 laten staan
Vervolgens bevestigt u uw reservering door deze te versturen.
Verwant materiaal
Beschikbaarheid van kopieën
Verwante archieven
Nationaal Archief:
2.19.046.01 - Christelijk-Historische Unie
2.19.046.02 - de jhr. mr. A.F. de Savornin Lohman-stichting
2.19.046.03 - Christelijk-Historische Persorganisaties
2.19.046.04 - Christelijk-Historische Jongeren Organisatie
2.19.046.05 - Federatieve Christelijk-Historische Vrouwencentrale
2.19.046.06 - Vereniging van C.-H. leden van gemeentebesturen
2.19.046.07 - Christelijk-Historisch Dagblad "De Nederlander"
Het archief van de Christelijk-Historische Kiesverenigingen in Den Haag, 1918-1941 en het archief van de kieskring Bouwlust-Vrederust in Den Haag, 1960-1973 zijn geplaatst in het Gemeentearchief Den Haag.
Beschrijving van de series en archiefbestanddelen
- Stukken betreffende vergaderingen., 1963-1967; 1-3
  - Dossiers inzake de voorbereiding van bijeenkomsten en de bekendmaking van tijdens deze bijeenkomsten genomen beslissingen in perscommuniqués en circulaires. 1963-1967, 1
  - Notulen van vergaderingen. 1964-1967, 2
  - Presentielijsten, met naambordjes voor aanwezigen op vergaderingen. 1964-1967, 3
- Correspondentie., 1962-1967; 4-8
  - Convocaten en circulaires van de Vriendenkring. 1962-1967, 4
  - Ingekomen negatieve reacties op circulaires van Christelijk-Historische kieskringen en van dr. H.W. Tilanus. 1962-1965, 5
  - Ingekomen adhesiebetuigingen op de circulaire van 21 oktober 1962, geordend op plaatsnaam. 1963-1965, 6
  - Ingekomen adhesiebetuigingen van kieskringen van de Antirevolutionaire Partij. 1965, 7
  - Correspondentie met leden. 1965-1966, 8
- Dossiers inzake contacten en overleg met andere politieke groeperingen., 1964-1966; 9-12
  - Contacten met het hoofdbestuur van de Christelijk-Historische Unie en de Kieskring Vlissingen. 1964-1966, 9
  - Contacten met het Centraal Comité der Antirevolutionaire Kiesverenigingen. 1964-1966, 10
  - Contacten met de Politieke Protestantse Contactgroep. 1965, 11
  - Contacten met de Protestantse Politiek Vernieuwingsbeweging "De Achttien". 1966, 12
- Lijsten van adhesiebetuigers en van leden van het comité, met correspondentie over opzegging van het lidmaatschap en overlijden., 1965-1966; 13
- Ter documentatie verzamelde en opgemaakte bescheiden., 1963-1972; 14-21
  - Kranteknipsels 1963-1964, 14
  - Kranteknipsels 1965, 15
    Deze stukken zijn verzameld door een knipseldienst en door het secretariaat van een nadere analyse voorzien.
  - Kranteknipsels 1966-1968, 16
  - Ingekomen jaarverslag van de Antirevolutionaire Partij over 1963. 1964, 17
  - Statistische tabellen van de verkiezingsuitslagen. 1963-1972, 18
  - Ingekomen programma's van de Antirevolutionaire Partij, de Christelijk-Historische Unie en van samenwerkende groeperingen uit deze partijen bij gemeenteraadverkiezingen. 1965-1970, 19
  - Tijdschrift "Documentatiedienst ten behoeve van de Antirevolutionaire Partij". 1966-1967, 20
  - Kaart van Nederland, houdende een overzicht van gemeenten, waar de A.R. en de C-H.U. met gezamenlijke lijsten optreden. Z.j., 21
    Deze kaart werd gebruikt bij spreekbeurten.
- Ingekomen brief van J. Wanmaker, oud-voorzitter van het comité, bij de oud-secretaris J.J.J. Jansen, naar aanleiding van de opheffing van de Christelijk-Historische Unie., 11 september 1980; 22